臺灣新北地方法院刑事判決　　　　　　 110年度簡字第3163號
公　訴　人　臺灣新北地方檢察署檢察官
被　　　告　李羿勳
選任辯護人　馬中琍律師
上列被告因搶奪案件，經檢察官提起公訴（109 年度偵字第3625
號），嗣被告於準備程序中自白犯罪（110 年度訴緝字第17號）
，本院合議庭認為宜由受命法官獨任以簡易判決處刑，爰不經通
常審判程序，逕以簡易判決處刑如下
    主  文 
甲○○犯搶奪罪，處有期徒刑陸月，如易科罰金，以新臺幣壹仟
元折算壹日。
    事實及理由
一、本院認定被告甲○○之犯罪事實及證據，除證據應補充「被
    告於本院準備程序之自白」外，其餘均與檢察官起訴書之記
    載相同，茲引用之（如附件）。
二、論罪科刑：
㈠、核被告所為，係犯刑法第325 條第1 項搶奪罪。被告前於民
    國104 年間因施用毒品案件，經臺灣士林地方法院以104 年
    度審簡字第1030號判決處有期徒刑3 月、104 年度士簡字第
    453 號判決處有期徒刑4 月均確定，上開二案經同法院以10
    5 年度聲字第110 號裁定定應執行有期徒刑6 月（下稱甲刑
    期）；又於105 年間因妨害秘密等案件，經同法院以105 年
    度簡字第9 號判決處有期徒刑4 月、3 月，應執行有期徒刑
    6 月確定，並經同法院以105 年度聲字第519 號裁定與甲刑
    期合併定應執行刑為有期徒刑11月（下稱乙刑期）；又於10
    5 年間因施用毒品案件，經同法院以105 年度審易字第393
    號判決處有期徒刑4 月確定，並經同法院以105 年度聲字第
    889號裁定與乙刑期合併定應執行刑為有期徒刑1年2月（下
    稱丙刑期）。被告又於105年間因施用毒品案件，經同法院
    以105年度審簡字第355號判決處有期徒刑4月，與丙刑期接
    續執行後，被告於106年7月1日縮短刑期執行完畢，有被告
    之臺灣高等法院被告前案紀錄表、在監在押全國紀錄表各1
    份在卷可憑，被告於受徒刑執行完畢，5年內再犯本件有期
    徒刑以上之罪，依刑法第47條第1項之規定，為累犯。惟審
    酌本案犯罪侵害法益、犯罪情節均與構成累犯之前案有所不
    同，難認其有何特別惡性或對刑罰反應力薄弱之情況，依司
    法院大法官會議釋字第775號解釋意旨，不予加重其最低本
    刑。
㈡、爰審酌被告另有傷害之前科（上開構成累犯部分不重複評價
    ），有其臺灣高等法院被告前案紀錄表可參，素行不佳，且
    被告正值青年，具有謀生能力，不思以正當方式賺取所需，
    竟以不法手段搶奪告訴人乙○○之財產，使告訴人受有相當
    之財產損害，所為實有不該；然考量被告犯後於本院審理期
    間坦承犯行，並已與告訴人達成和解，彌補告訴人之損害，
    其犯後態度尚佳，及其自承最高學歷為國中肄業，無未成年
    子女需扶養等一切情狀，量處如主文所示之刑，並諭知易科
    罰金之折算標準。
三、沒收：
    按犯罪所得，屬於犯罪行為人者，沒收之，前2 項之沒收，
    於全部或一部不能沒收或不宜執行沒收時，追徵其價額，犯
    罪所得已實際合法發還被害人者，不予宣告沒收或追徵，刑
    法第38條之1 第1 項前段、第3 項、第5 項分別定有明文。
    被告搶奪取得之現金新臺幣（下同）10萬6,600元為其犯罪
    所得，警方於109年1月17日查獲被告時，業已扣得其中10萬
    2,400元並發還予告訴人乙節，有新北市政府警察局蘆洲分
    局扣押物品目錄表2份、贓物認領保管單1份在卷可查（見偵
    卷第47、55頁、59頁），被告之家屬嗣後又代被告匯款
    4,200元予告訴人乙情，亦有網路轉帳交易紀錄截圖、辯護
    人與告訴人之LI NE對話紀錄截圖各1張在卷可佐（見本院訴
    緝卷第83-89頁），足認被告本案之全部犯罪所得均已實際
    合法發還告訴人，故不另予宣告沒收或追徵。
四、被告經起訴後於本院準備程序自白犯罪，檢察官向法院請求
    就被告所犯之罪量處有期徒刑6 月，如易科罰金，以新臺幣
    1,000 元折算1 日，經被告、辯護人當庭同意乙情，有本院
    準備程序筆錄1 份在卷足憑（見本院訴緝卷第117 頁）。再
    查，本案並無刑事訴訟法第451 條之1 第4 項但書所列情形
    ，爰於檢察官求刑之範圍內為判決。另本案係依刑事訴訟法
    第451 條之1 第3 項規定所為之科刑判決，依同法第455 條
    之1 第2 項規定，當事人均不得上訴，併予指明。
五、依刑事訴訟法第449 條第2 項、第454 條第2 項、第451 條
    之1 第3 項、第455 條之1 第2 項，逕以簡易判決處刑如主
    文。
本案經檢察官李冠輝提起公訴，檢察官林殷正到庭執行職務。
中    華    民    國   110    年    10    月    6     日
                  刑事第八庭    法  官  陳盈如
上列正本證明與原本無異。
不得上訴。
                                書記官  陳冠豪
中    華    民    國   110    年    10    月    7     日
附錄本案論罪科刑法條全文：
中華民國刑法第325條
（普通搶奪罪）
意圖為自己或第三人不法之所有，而搶奪他人之動產者，處 6
月以上 5 年以下有期徒刑。
因而致人於死者，處無期徒刑或 7 年以上有期徒刑，致重傷者
，處 3 年以上 10 年以下有期徒刑。
第 1 項之未遂犯罰之。
附件：
臺灣新北地方檢察署檢察官起訴書
                                     109年度偵字第3625號
    被      告  甲○○  男  27歲（民國00年0月00日生）
                        住桃園市○○區○○路0段00號4樓之
                          2
                        國民身分證統一編號：Z000000000號
上列被告因搶奪案件，已經偵查終結，認應該提起公訴，茲將犯
罪事實及證據並所犯法條分敘如下：
        犯罪事實
一、甲○○前因施用第二級毒品案件，經臺灣士林地方法院以10
    4 年度審簡字第1030號判決判處有期徒刑3 月確定；再因持
    有三級毒品20公克以上之罪，經臺灣士林地方法院以104 年
    度士簡字第453 號判決判處有期徒刑4 月確定；復因妨害秘
    密等案件，經臺灣士林地方法院以105 年度簡字第9 號判決
    判處有期徒刑4 月、3 月確定；上開4 罪合併定應執行有期
    徒刑11月，於民國106 年7 月1 日縮短刑期執行完畢。詎猶
    不知悔改，竟意圖為自己不法之所有，於109 年1 月16日20
    時45分許，以通訊軟體微信暱稱「蹦迪」聯繫乙○○佯稱販
    售黃金約2 兩，並約定在新北市○○區○○路0 段000 號前
    以新臺幣（下同）10萬6,600 元交易，甲○○駕駛車牌號碼
    000-0000號自用小客車至前揭地點後步行至乙○○所駕駛車
    牌號碼000-0000號自用小客車旁並詢問：「你有帶現金嗎？
    」，乙○○回答有後便將裝有現金的信封袋取出，甲○○見
    有機可乘，乃基於搶奪他人財物之犯意，公然趁乙○○不及
    反應為防備之際，伸手入乙○○所駕駛之該車車內奪取乙○
    ○緊密持有支配之現金10萬6,600 元後逃逸，嗣警獲報循線
    查獲上情。
二、案經乙○○訴由新北市政府警察局蘆洲分局報告偵辦。
        證據並所犯法條
一、證據清單與待證事實：
┌──┬──────────┬─────────────┐
│編號│證據清單            │待證事實                  │
├──┼──────────┼─────────────┤
│1   │被告甲○○於警詢時及│坦認搶奪之犯行。          │
│    │偵查中之供述。      │                          │
│    │                    │                          │
├──┼──────────┼─────────────┤
│2   │證人即告訴人乙○○於│證明全部犯罪事實。        │
│    │警詢時及偵查中之證述│                          │
│    │                    │                          │
├──┼──────────┼─────────────┤
│3   │證人吳丞智於警詢時之│被告於 109 年 1 月 16 日  │
│    │證述                │22 時許駕駛車牌號碼       │
│    │                    │BCL-8057 號自用小客車至新 │
│    │                    │北市汐止區大同路 3 段 331 │
│    │                    │號表示要修理輪胎引擎腳，並│
│    │                    │給付 3 萬元。             │
├──┼──────────┼─────────────┤
│4   │新北市政府警察局蘆洲│證明全部犯罪事實。        │
│    │分局搜索扣押筆錄、扣│                          │
│    │押物品目錄表、贓物認│                          │
│    │領保管單、刑案現場照│                          │
│    │片 64 張            │                          │
├──┼──────────┼─────────────┤
│5   │微信對話譯文        │證明被告與告訴人確有約交易│
│    │                    │之事實。                  │
├──┼──────────┼─────────────┤
│6   │扣案贓款 3 萬元、現 │證明取走告訴人所有之現金  │
│    │金 72400 元、       │10 萬 6,600 元之事實。    │
└──┴──────────┴─────────────┘
二、核被告甲○○所為，係犯刑法第325 條第1 項之搶奪罪嫌。
    又被告有如犯罪事實欄所載犯罪科刑執行完畢之情形，有本
    署刑案資料查註紀錄表在卷可稽，且上開被告所犯前案中與
    本案罪質相同，而被告入監執行期間非短猶再犯本案，難認
    上開前案科刑及執行已對其收警戒之效，尚與刑法第47條第
    1 項立法、修正理由所指具有特別惡性、對刑罰反應力薄弱
    而應論以累犯之規範目的相符，故其於5 年以內故意再犯本
    案有期徒刑以上之罪，為累犯，請依刑法第47條第1 項規定
    及司法院釋字第775 號解釋意旨，加重其刑。
三、依刑事訴訟法第251條第1項提起公訴。
    此  致
臺灣新北地方法院
中    華    民    國    109   年    3     月    26    日
                              檢  察  官  李冠輝
本件正本證明與原本無異
中    華    民    國    109   年    4     月    6     日
                              書  記  官
附錄本案所犯法條全文
中華民國刑法第325條
（普通搶奪罪）
意圖為自己或第三人不法之所有，而搶奪他人之動產者，處 6
月以上 5 年以下有期徒刑。
因而致人於死者，處無期徒刑或 7 年以上有期徒刑，致重傷者
，處 3 年以上 10 年以下有期徒刑。
第 1 項之未遂犯罰之。